# 夫妻双方控制的公司发生企业合并属不属于同一控制的企业合并？

提问人：huangyingyan 时间：2018-06-21 11:37:05
陈老师，我们遇到这样一个情况，甲和乙是夫妻关系，甲间接持有A企业100%股权（属于A企业的最终控制方），甲和乙共同设立了B企业，甲占80%股权，乙占20%股权；后来，甲把持有B企业的所有股权转让给了乙及其子女，转让结果是乙最终持有B企业55%的股权，取得了B企业的控制权；而其子女获取了另外45%的股权。 问：假设A企业拟收购B企业100%股权，那这属不属于同一控制下的企业合并？假设夫妻双方未对夫妻财产进行特别的书面约定。

回答人：chenyiwei
此问题可参考《瑞华研究 2010 ～ 2016 汇编》之“问题3-2-6（家族内成员之间转让股权形成的企业合并是否可以认定为同一控制下合并）”所述原则处理。关键是看夫妻和子女之间经济利益的互相独立程度。经济利益互相独立程度较高的（如父母和成年子女之间、兄弟姐妹之间），则构成非同一控制下合并的可能性较大。 一般情况下，夫妻之间如未对婚内财产关系作出特别约定的，即默认为共同共有，则构成同一控制下合并的可能性较大。本案例中向子女收购的45%股权可能按收购少数股权处理。